【裁判字號】    97,易,691
【裁判日期】    980619
【裁判案由】    竊盜
【裁判全文】
臺灣臺南地方法院刑事判決               97年度易字第691號
公  訴  人  臺灣臺南地方法院檢察署檢察官
被      告  丑○○
                    （
上列被告因竊盜案件，經檢察官提起公訴（96年度偵字第6657號
）後，被告於準備程序中就犯罪事實為有罪之陳述，本院裁定以
簡式審判程序進行審判，判決如下：
    主  文
丑○○犯連續毀越安全設備而竊盜罪，累犯，處有期徒刑拾月，
減為有期徒刑伍月，如易科罰金，以銀元參佰元即新臺幣玖佰元
折算壹日。又犯如附表編號5至18所示之罪，均累犯，各處如附
表所示之刑，如易科罰金，以新臺幣壹仟元折算壹日。應執行有
期徒刑貳年拾月，如易科罰金，以銀元參佰元即新臺幣玖佰元折
算壹日。
    事實及理由
一、丑○○前於民國90年間，曾因竊盜案件，經國防部高等軍事
    法院判處有期徒刑2年確定，而於92年9月7日執行完畢。詎
    丑○○仍不知悔改，又意圖為自己不法之所有，於附表所示
    時間、地點，以附表所示方式，竊取附表所示之財物。
二、按案件由犯罪地或被告之住所、居所或所在地之法院管轄。
    刑事訴訟法第5條第1項訂有明文。查本件被告之住所、居所
    均非在本院轄區內，其犯罪地點亦均在桃園縣境內，惟因被
    告於97年4月18日檢察官提起公訴時，另案在臺灣臺南軍事
    監獄執行中，有臺灣高等法院在監在押全國紀錄表卷內可憑
    （本院審理卷第109-1頁），是被告於檢察官起訴時，所在
    地乃為本院地域管轄所及，依據前開說明，本院有管轄權，
    應予實體審理，合先敘明。
三、本件被告丑○○所犯均為死刑、無期徒刑或最輕本刑為3年
    以上有期徒刑以外之罪，其於準備程序中就被訴事實為有罪
    之陳述，經法官告知簡式審判程序之旨，並聽取公訴人之意
    見後，爰依刑事訴訟法第273條之1第1項規定，裁定進行簡
    式審判程序；另依據刑事訴訟法第273條之2、同法第159條
    第2項之規定，不適用傳聞法則有關限制證據能力之相關規
    定，並得依同法第310條之2準用第454條之規定製作略式判
    決書。均先敘明。
四、證據方法：
  (一)附表編號1至3部分：
    (1)證人午○○於警詢中證述。
    (2)桃園縣中壢市○○街32號「禪園餐廳」現場照片。
  (二)附表編號4部分：
    (1)證人未○○於警詢、偵訊中證述。
    (2)內政部警政署刑事警察局95年6月27日刑紋字第
      0950092167號鑑驗書。
    (3)現場採證照片。
    (4)桃園縣中壢市○○路80巷14號「中原美食館」現場照片。
  (三)附表編號5部分：
    (1)證人子○○於警詢、偵訊中證述。
    (2)內政部警政署刑事警察局95年9月29日刑紋字第
      0950137723號鑑驗書。
    (3)現場採證照片。
    (4)桃園縣中壢市○○路9號商店現場照片。
  (四)附表編號6部分：
    (1)證人巳○○於警詢中證述。
    (2)內政部警政署刑事警察局95年9月12日刑紋字第
      0950134693號鑑驗書。
    (3)現場採證照片。
    (4)桃園縣中壢市○○路51號「中壢太璞動物醫院」現場照片
      。
  (五)附表編號7部分：
    (1)證人丁○○於警詢中證述。
    (2)內政部警政署刑事警察局96年1月23日刑紋字第
      0960009141號鑑驗書。
    (3)現場採證照片。
    (4)桃園縣中壢市○○○路216號1樓「錢都火鍋店」現場照片
      。
  (六)附表編號8部分：
    (1)證人辰○○於警詢、偵訊中證述。
    (2)桃園縣中壢市○○路○段140號「辣吉緣火鍋店」現場照片
      。
  (七)附表編號9部分：
    (1)證人辛○○於警詢、偵訊中證述。
    (2)桃園縣中壢市○○路○段149號「99小吃店」現場照片。
  (八)附表編號10部分：
    (1)證人己○○於警詢中證述。
    (2)桃園縣中壢市○○○路2段767號「客棧餐廳」現場照片。
  (九)附表編號11部分：
    (1)證人戊○○於警詢中證述。
    (2)桃園縣中壢市○○路349號「緣園美食廣場」現場照片。
  (十)附表編號12部分：
    (1)證人壬○○於警詢、偵訊中證述。
    (2)桃園縣中壢市○○路219號「風太日式燒肉屋」現場照片
      。
  (十一)附表編號13部分：
    (1)證人卯○○於警詢中證述。
    (2)證人黃勝忠於警詢中證述。
    (3)桃園縣中壢市○○路○段412號「和風涮涮鍋」現場照片。
  (十二)附表編號14部分：
    (1)證人乙○○於警詢中證述。
    (2)桃園縣中壢市○○路281號「貴族世家牛排館」現場照片
      。
  (十三)附表編號15部分：
    (1)證人甲○○於警詢中證述。
    (2)桃園縣中壢市○○○路776之2號「四季風火車旋轉涮涮鍋
      」現場照片。
  (十四)附表編號16部分：
    (1)證人庚○○於警詢中證述。
    (2)桃園縣中壢市○○○路○段328號「極東無煙燒肉火鍋店」
      現場照片。
  (十五)附表編號17部分：
    (1)證人丙○○於警詢中證述。
    (2)桃園市○○路377號「和苑燒烤店」現場照片。
  (十六)附表編號18部分：
    (1)證人癸○○於警詢中證述。
    (2)桃園縣中壢市○○路580號「泰洋城泰式餐廳」現場照片
      。
  (十七)被告於本院審理時，坦承全部犯行。
五、按行為後法律有變更者，適用行為時之法律。但行為後之法
    律有利於行為人者，適用最有利於行為人之法律，刑法第2
    條第1項定有明文。查本件被告如附表編號1至4行為後，刑
    法已於95年7月1日修正施行。茲比較本案所涉新舊刑法：
  (一)原刑法第56條有關連續犯之規定，經修正刪除。此刪除雖非
    犯罪構成要件之變更，但顯已影響行為人刑罰之法律效果，
    自屬法律有變更。依舊法適用結果，被告所為犯行若有連續
    犯或牽連犯之裁判上一罪關係者，僅單獨論以一罪；而依新
    法適用之結果，被告各個犯行，則應分別論以數罪。是以，
    依新法第2條第1項規定，比較新、舊法適用後結果，以舊法
    較有利於被告，自應適用較有利之行為時法律即修正前刑法
    第56條，而論以連續犯。
  (二)原刑法第41條第1項前段易科罰金之規定業已修正變更，新
    法規定：「犯最重本刑為5年以下有期徒刑以下之刑之罪，
    而受6個月以下有期徒刑或拘役之宣告者，得以新臺幣1,000
    元、2,000元或3,000元折算1日，易科罰金。」但依據舊法
    及廢止前罰金罰鍰提高標準條例第2條前段規定，被告行為
    時易科罰金折算標準，應以銀元300元折算1日，經折算為新
    臺幣後，應以新臺幣900元折算為1日。比較修正前後之易科
    罰金折算標準，當以修正前之規定，較有利於被告，則應依
    刑法第2條第1項前段規定，適用修正前刑法第41條第1項前
    段規定，諭知如易科罰金之折算標準。
  (三)罰金刑部分，於95年6月14日增訂，並於同年7月1日施行之
    刑法施行法第1條之1規定：「中華民國94年1月7日刑法修正
    施行後，刑法分則編所定罰金之貨幣單位為新臺幣。94年1
    月7日日刑法修正時，刑法分則編未修正之條文定有罰金者
    ，自94年1月7日刑法修正施行後，就其所定數額提高為30倍
    。但72年6月26日日至94年1月7日新增或修正之條文，就其
    所定數額提高為3倍。」考其立法理由，係為因應94年2月2
    日修正公布、95年7月1日施行之刑法施行後，依刑法總則第
    33條第5款規定，罰金貨幣單位已改為新臺幣，是以分則編
    各罪所定罰金之貨幣單位，自應配合上開規定修正，為使罰
    金數額趨於一致，避免衍生新舊法比較適用問題，以緩和實
    務適用法律之衝擊，於不變動罰金數額之前提下，而為制定
    （前揭條文立法意旨參照），換言之，刑法施行法第1條之1
    係在替代罰金罰鍰提高標準條例部分條文，與適用罰金罰鍰
    提高標準條例之結果相同，對於被告而言並不發生有利或不
    利之問題，僅係將貨幣單位由銀元改為新臺幣，並非法律變
    更刑度之條文，當無須就新舊法比較適用，附此敘明。
六、是核被告如附表所示犯行，所為各係犯附表所示之罪。其中
    附表編號1至4之犯行，時間緊接，犯基本構成要件相同之罪
    ，顯係基於概括之犯意為之，應依連續犯規定論以一加重竊
    盜罪；另編號16之犯行部分，係屬未遂，應依既遂犯之刑而
    減輕之；而編號5至18之各次犯行，則犯意個別，行為不同
    ，應予分論併罰。
七、另查被告前於90年間，曾因竊盜案件，經國防部高等軍事法
    院以91年法仁判字第9號判決判處有期徒刑2年確定，而於92
    年9月7日執行完畢，有臺灣高等法院被告前案紀錄表卷內可
    參，被告於該案執行完畢後5年以內，故意再犯本件有期徒
    刑以上之罪，均為累犯，應依刑法第47條第1項之規定加重
    其刑。
八、再查被告係因另案遭國防部中部地方軍事法院檢察署羈押，
    桃園縣警察局中壢分局警員於96年2月5日借提調查時，主動
    帶同警員前往附表所示失竊地點並坦承竊盜犯行，其中附表
    編號4至7部分，因被害人未○○、子○○、巳○○、丁○○
    於遭竊後隨即報警，警方於採證取得指紋後經比對且與被告
    指紋相符，可認於被告到案前，該部分犯行已為警方發覺。
    至於附表編號8、11、14部分，則因被害人午○○、辰○○
    、戊○○、乙○○並未報案，警方無從得知被告有該部分犯
    行；另編號9、10、12、13、15至18部分，被害人雖均於遭
    竊後報警，惟依卷內資料，無從判斷警方是否於96年2月5日
    前，已經發覺被告上開8次犯行，本院有利於被告而認定該8
    次犯行係由被告主動供出。其餘如附表編號1至3部分犯行，
    雖被害人午○○未曾報案，被告亦係於96年2月5日主動供出
    該部分犯行，惟因該3次犯行應與編號4之犯行論以連續犯，
    已如前述，而該編號4之犯行且經警方採證比對結果，認定
    係被告所為，則該部分犯行早於被告坦承之前，已為警方發
    覺；再按連續犯係裁判上之一罪，其刑罰權亦屬單一，無從
    分割，故其中一部分行為，既已被偵查機關發覺，雖在司法
    機關訊問中被告陳述其未發覺之部分犯罪行為，僅能謂為自
    白，並不符合刑法第62條之規定，而認對全部犯罪有自首之
    效力，予以減輕其刑，是編號1至3部分犯行，乃無依據上揭
    自首規定減輕其刑之餘地。從而，被告如附表所示之犯行中
    ，除編號1至7部分外，均係於有調查權限之警方發覺前，主
    動供述坦承並接受裁判，應依刑法第62條自首之規定減輕其
    刑，並依同法第71條第1項規定先加重後減輕之。
九、末查本件被告所為之竊盜犯行，其犯罪時間均在96年4月24
    日以前，所犯且悉合於中華民國96年罪犯減刑條例第3條第1
    項第15款所定之減刑條件，應依同條例第7條第1項、第2項
    規定，於裁判時減其宣告刑，同時諭知其宣告刑及減得之刑
    ，再定其應執行之刑。
十、又本件宣示判決之日，司法院大法官會議作成釋字第662 號
    解釋，認「中華民國94年2月2日修正公布之現行刑法第41條
    第2項，關於數罪併罰，數宣告刑均得易科罰金，而定應執
    行之刑逾6個月者，排除適用同條第1項得易科罰金之規定部
    分，與憲法第23條規定有違，並與本院釋字第366號解釋意
    旨不符，應自本解釋公布之日起失其效力。」被告所犯如附
    表所示之罪，其減得刑既均為6月以下有期徒刑，依據中華
    民國96年罪犯減刑條例第9條規定，應諭知易科罰金之折算
    標準；另依上揭司法院大法官會議解釋意旨，如附表所示之
    各罪其應執行之刑雖逾6月，仍應諭知易科罰金之折算標準
    ；再如附表編號1至4所宣告之刑，乃適用刑法修正前之易科
    罰金折算標準，而編號5至18 ，則是適用修正後之折算標準
    。至於應執行之刑之折算，應採最有利於被告之標準，而以
    銀元300元即新臺幣900元折算1日。
十一、依刑事訴訟法第273條之1第1項、299條第1項前段、第310
    條之2、第454條第2項，刑法第2條第1項前段、第320條第1
    項、第3項、第321條第1項第2款、第2項，修正前刑法第56
    條、第41條第1項前段，刑法第25條第2項、第47條第1項、
    第62條、第41條第1項前段、第51條第5款，中華民國96年罪
    犯減刑條例第2條第1項第3款、第7條第1項、第2項、第9條
    ，廢止前罰金罰鍰提高標準條例第1條前段，判決如主文。
本案經檢察官寅○○到庭執行職務。
中    華    民    國    98    年    6     月    19    日
                  刑事第十四庭  法  官  吳坤芳
 附表
┌──┬────┬────┬───┬────┬────┬────┬────┬──┐
│編號│犯罪時間│犯罪地點│被害人│行為態樣│所得財物│所犯罪名│量處刑度│備註│
├──┼────┼────┼───┼────┼────┼────┼────┼──┤
│ 一 │95年1月 │桃園縣中│午○○│徒手推開│現金新臺│竊盜    │有期徒刑│    │
│    │中旬某日│壢市廣安│      │後門侵入│幣（下同│        │拾月，減│    │
│    │凌晨3、4│街32號「│      │        │）3萬餘 │        │為有期徒│    │
│    │時許    │禪園餐廳│      │        │元      │        │刑伍月（│    │
│    │        │」      │      │        │        │        │編號一至│    │
├──┼────┼────┼───┼────┼────┼────┤四各罪，│    │
│ 二 │95年1月 │同上    │午○○│徒手推開│現金500 │竊盜    │論以一連│    │
│    │底某日凌│        │      │後門侵入│餘元    │        │續毀越安│    │
│    │晨3、4時│        │      │        │        │        │全設備而│    │
│    │許      │        │      │        │        │        │竊盜罪）│    │
├──┼────┼────┼───┼────┼────┼────┤        │    │
│ 三 │95年4月 │同上    │午○○│徒手推開│未遂    │竊盜未遂│        │    │
│    │中旬某日│        │      │後門侵入│        │        │        │    │
│    │凌晨5時 │        │      │        │        │        │        │    │
│    │許      │        │      │        │        │        │        │    │
├──┼────┼────┼───┼────┼────┼────┤        │    │
│ 四 │95年5月 │桃園縣中│未○○│徒手扳開│現金5000│毀越安全│        │    │
│    │21日凌晨│壢市實踐│      │毀壞鋁窗│餘元    │設備而竊│        │    │
│    │4時許   │路80巷14│      │後，踰越│        │盜      │        │    │
│    │        │號「中原│      │窗戶攀爬│        │        │        │    │
│    │        │美食館」│      │入內    │        │        │        │    │
├──┼────┼────┼───┼────┼────┼────┼────┼──┤
│ 五 │95年7月 │桃園縣中│子○○│毀壞商店│現金6000│毀壞安全│有期徒刑│    │
│    │23日凌晨│壢市永興│      │後門門拴│餘元    │設備而竊│柒月，減│    │
│    │4、5時許│路9號商 │      │而侵入商│        │盜      │為有期徒│    │
│    │        │店      │      │店      │        │        │刑參月又│    │
│    │        │        │      │        │        │        │拾伍日  │    │
├──┼────┼────┼───┼────┼────┼────┼────┼──┤
│ 六 │95年7月 │桃園縣中│巳○○│踰越窗戶│現金5000│踰越安全│有期徒刑│    │
│    │28日凌晨│壢市中北│      │攀爬入內│餘元    │設備而竊│柒月，減│    │
│    │6時許   │路51號「│      │        │        │盜      │為有期徒│    │
│    │        │中壢太璞│      │        │        │        │刑參月又│    │
│    │        │動物醫院│      │        │        │        │拾伍日  │    │
│    │        │」      │      │        │        │        │        │    │
├──┼────┼────┼───┼────┼────┼────┼────┼──┤
│ 七 │95年7月 │桃園縣中│丁○○│踰越窗戶│現金5760│踰越安全│有期徒刑│    │
│    │28日上午│壢市環中│      │攀爬入內│餘元    │設備而竊│柒月，減│    │
│    │7、8時許│東路216 │      │        │        │盜      │為有期徒│    │
│    │        │號1樓「 │      │        │        │        │刑參月又│    │
│    │        │錢都火鍋│      │        │        │        │拾伍日  │    │
│    │        │店」    │      │        │        │        │        │    │
├──┼────┼────┼───┼────┼────┼────┼────┼──┤
│ 八 │95年11月│桃園縣中│辰○○│毀壞門鎖│現金3000│毀壞安全│有期徒刑│自首│
│    │11日凌晨│壢市龍岡│      │侵入    │餘元    │設備而竊│肆月，減│    │
│    │4、5時許│路一段  │      │        │        │盜      │為有期徒│    │
│    │        │140號「 │      │        │        │        │刑貳月  │    │
│    │        │辣吉緣火│      │        │        │        │        │    │
│    │        │鍋店」  │      │        │        │        │        │    │
├──┼────┼────┼───┼────┼────┼────┼────┼──┤
│ 九 │95年11月│桃園縣中│辛○○│徒手扳開│現金600 │毀越安全│有期徒刑│自首│
│    │11日凌晨│壢市龍岡│      │毀壞窗戶│餘元、高│設備而竊│肆月，減│    │
│    │5時許   │路一段  │      │鋁條、踰│粱酒4箱 │盜      │為有期徒│    │
│    │        │149號「 │      │越窗戶攀│等物    │        │刑貳月  │    │
│    │        │99小吃店│      │爬入內  │        │        │        │    │
│    │        │」      │      │        │        │        │        │    │
├──┼────┼────┼───┼────┼────┼────┼────┼──┤
│ 十 │96年11月│桃園縣中│己○○│踰越窗戶│現金4000│踰越安全│有期徒刑│自首│
│    │11日上午│壢市環中│      │攀爬入內│餘元    │設備而竊│肆月，減│    │
│    │7、8時許│東路二段│      │        │        │盜      │為有期徒│    │
│    │        │767號「 │      │        │        │        │刑貳月  │    │
│    │        │客棧餐廳│      │        │        │        │        │    │
│    │        │」      │      │        │        │        │        │    │
├──┼────┼────┼───┼────┼────┼────┼────┼──┤
│十一│96年12月│桃園縣中│戊○○│毀壞後門│現金2萬 │毀壞安全│有期徒刑│自首│
│    │中旬某日│壢市環中│      │門鎖而侵│餘元    │設備而竊│肆月，減│    │
│    │凌晨3、4│東路349 │      │入      │        │盜      │為有期徒│    │
│    │時許    │號「綠園│      │        │        │        │刑貳月  │    │
│    │        │美食廣場│      │        │        │        │        │    │
│    │        │」      │      │        │        │        │        │    │
├──┼────┼────┼───┼────┼────┼────┼────┼──┤
│十二│95年12月│桃園縣中│壬○○│徒手扳開│現金9500│踰越門扇│有期徒刑│自首│
│    │21日凌晨│壢市元化│      │後門鐵片│餘元    │而竊盜  │肆月，減│    │
│    │4時許   │路219號 │      │而侵入  │        │        │為有期徒│    │
│    │        │「風太日│      │        │        │        │刑貳月  │    │
│    │        │式燒肉屋│      │        │        │        │        │    │
│    │        │」      │      │        │        │        │        │    │
├──┼────┼────┼───┼────┼────┼────┼────┼──┤
│十三│95年12月│桃園縣中│卯○○│毀壞後門│現金6萬 │毀壞安全│有期徒刑│自首│
│    │26日凌晨│壢市中華│      │門鎖而侵│7843餘元│設備而竊│肆月，減│    │
│    │3時許   │路一段  │      │入      │        │盜      │為有期徒│    │
│    │        │412號「 │      │        │        │        │刑貳月  │    │
│    │        │和風涮涮│      │        │        │        │        │    │
│    │        │鍋」    │      │        │        │        │        │    │
├──┼────┼────┼───┼────┼────┼────┼────┼──┤
│十四│96年1月 │桃園縣中│乙○○│踰越窗  │現金1000│踰越安全│有期徒刑│自首│
│    │21日上午│壢市延平│      │戶攀爬入│餘元    │設備而竊│肆月，減│    │
│    │7、8時許│路281號 │      │內      │        │盜      │為有期徒│    │
│    │        │「貴族世│      │        │        │        │刑貳月  │    │
│    │        │家牛排館│      │        │        │        │        │    │
│    │        │」      │      │        │        │        │        │    │
├──┼────┼────┼───┼────┼────┼────┼────┼──┤
│十五│96年1月 │桃園縣中│甲○○│踰越窗戶│現金9750│踰越安全│有期徒刑│自首│
│    │23日凌晨│壢市環中│      │攀爬入內│餘元    │設備而竊│肆月，減│    │
│    │4、5時許│東路776 │      │        │        │盜      │為有期徒│    │
│    │        │之2號「 │      │        │        │        │刑貳月  │    │
│    │        │四季風火│      │        │        │        │        │    │
│    │        │車旋轉涮│      │        │        │        │        │    │
│    │        │涮鍋」  │      │        │        │        │        │    │
├──┼────┼────┼───┼────┼────┼────┼────┼──┤
│十六│96年1月 │桃園縣中│庚○○│毀壞後門│無      │毀壞安全│有期徒刑│自首│
│    │29日6、7│壢市中山│      │門鎖侵入│        │設備而竊│貳月，減│    │
│    │時許    │東路一段│      │        │        │盜未遂  │為有期徒│    │
│    │        │328號「 │      │        │        │        │刑壹月  │    │
│    │        │極東無煙│      │        │        │        │        │    │
│    │        │燒肉火鍋│      │        │        │        │        │    │
│    │        │店」    │      │        │        │        │        │    │
├──┼────┼────┼───┼────┼────┼────┼────┼──┤
│十七│96年1月 │桃園市復│丙○○│毀壞玻璃│現金7萬 │毀壞安全│有期徒刑│自首│
│    │30日凌晨│興路377 │      │門侵入  │5000餘元│設備而竊│肆月，減│    │
│    │5時許   │號「和苑│      │        │        │盜      │為有期徒│    │
│    │        │燒烤店」│      │        │        │        │刑貳月  │    │
├──┼────┼────┼───┼────┼────┼────┼────┼──┤
│十八│96年1月 │桃園縣中│癸○○│徒手進入│現金1400│竊盜    │有期徒刑│自首│
│    │30日凌晨│壢市環北│      │        │餘元、面│        │貳月，減│    │
│    │4時許   │路580號 │      │        │額2萬餘 │        │為有期徒│    │
│    │        │「泰洋城│      │        │元禮券  │        │刑壹月  │    │
│    │        │泰式餐廳│      │        │        │        │        │    │
│    │        │」      │      │        │        │        │        │    │
└──┴────┴────┴───┴────┴────┴────┴────┴──┘
以上正本證明與原本無異
如不服本判決應於收受本判後10日內向本院提出上訴書狀，並應
敘述具體理由。其未敘述上訴理由者，應於上訴期間屆滿後20日
內向本院補提理由書狀（均須按他造當事人之人數附繕本）「切
勿逕送上級法院」。
                                書記官  程伊妝
中    華    民    國    98    年    6     月    19    日


司法院資訊處製作；財團法人民間司法改革基金會備份。
